# 类 PPP 项目资本金利息收入问题

提问人：kxg0219 时间：2023-09-07 16:58:30
版主您好，工作中遇到问题需请教：
类PPP项目公司按照业主方要求完成资本金出资且过程中存在政策性资金需一次性注入，叠加进度不及预期，项目公司账面留存资金较多，形成高额银行存款利息收入。
问题：①股东注入资本金形成的利息收入是否可以抵减项目公司建设期利息（即冲减在建工程成本）？②若不可抵减，是否需单独做账资本金利息、专门借款利息；且需在建设期确认营业收入（资本金利息收入），按照企业所得税规定进行缴纳税费？；③若可抵减，抵减依据的会计准则依据是哪条？

回答人：chenyiwei
1 、股东注入资本金形成的利息收入应单独确认为“财务费用——利息收入”，不能冲减在建工程成本。
2 、资本金产生的利息收入无需单独核算；专门借款的暂时闲置资金的利息收入因需冲减资本化的借款费用，故需单独核算。

提问人：kxg0219 时间：2023-09-18 11:41:38
感谢陈版主回复，这个问题单纯站在会计准则角度，我的理解也和您一样，但是审计那边给的意见说可以抵减，具体没给出原因 后面我查了一份文件，印发《基本建设项目建设成本管理规定》的通知财建[2016]504号，项目在建设期间的建设资金存款利息收入冲减债务利息支出，利息收入超过利息支出的部分，冲减待摊投资总支出。按照这个理解，资本金含在建设资金范围内，就是可以冲减支出的 不过咨询了税务，税务处理那边可能倾向于需要缴纳企业所得税

回答人：chenyiwei
此类基本建设财务管理方面的文件是有明确适用范围的。企业的在建工程基本上不适用。请留意相关文件中的适用范围规定。